【裁判字號】    97,審易,1235
【裁判日期】    971024
【裁判案由】    毒品危害防制條例
【裁判全文】
臺灣桃園地方法院宣示判決筆錄        97年度審易字第1235號
                                    97年度審易字第1236號
公  訴  人  臺灣桃園地方法院檢察署檢察官
被      告  乙○○
指定辯護人  本院公設辯護人甲○○
上列被告因違反毒品危害防制條例案件，於中華民國97年10月24
日下午4 時許，在本院第十法庭宣示判決，出席職員如下：
          法  官  林靜梅
          書記官  林韡婷
法官起立朗讀判決主文、犯罪事實要旨、附記事項、處罰條文，
及告以上訴限制、期間並提出上訴狀之法院，且諭知記載其內容
：
一、主  文：
    乙○○施用第二級毒品，處有期徒刑陸月，扣案之第二級毒
    品甲基安非他命包含袋（合計驗餘淨重壹點零柒貳公克
    ）均沒收銷燬之，吸食器壹組沒收；又施用第二級毒品，處
    有期徒刑陸月，扣案之第二級毒品甲基安非他命壹包含袋（
    驗餘淨重零點公克）沒收銷燬之，吸食器貳組均沒收；
    應執行有期徒刑拾月，扣案之第二級毒品甲基安非他命肆包
    含袋（合計驗餘淨重壹點陸柒貳公克）均沒收銷燬之，吸
    食器組均沒收。
二、犯罪事實要旨：
    緣乙○○前於(一)民國90年間因施用毒品案件，經臺灣新竹地
    方法院以90年度毒聲字第1572號裁定送觀察、勒戒，因認無
    繼續施用毒品之傾向，於91年6 月17日執行完畢釋放出所，
    並經臺灣新竹地方法院檢察署檢察官以91年度毒偵緝字第81
    號為不起訴處分而確定在案；(二)其復於89年間至93年間，因
    偽造有價證券案件，經臺灣高等法院以96年度上訴字第1516
    、1527號判決判處有期徒刑7 年，嗣經最高法院於96年12月
    13日以96年度台上字第7103號判決上訴駁回而確定在案（於
    97年7 月27日入監服刑，尚未執行完畢）；(三)其又於前開觀
    察勒戒執行完畢釋放後5 年內之93年1 月7 日因施用第二級
    毒品案件，經臺灣板橋地方法院以95年度訴緝字第9 號判決
    判處有期徒刑4 月，而於95年5 月5 日確定在案；(四)其另於
    93年間因詐欺案件，經臺灣板橋地方法院以95年度訴字第
    1690號判決判處有期徒刑5 月而確定在案；(五)其再於95年間
    因偽造文書案件，經臺灣板橋地方法院以95年度簡字第1380
    號判決判處有期徒刑3 月而確定在案；(六)其繼於95年間因施
    用毒品案件，經臺灣板橋地方法院以95年度易字第900 號判
    決判處有期徒刑5 月而確定在案；上開(三)至(六)所示之罪並經
    臺灣板橋地方法院以96年度聲減字第1140號裁定減刑並定應
    執行刑為有期徒刑8 月而確定在案，且已先於96年7 月16日
    執行完畢，然上開(二)所示之罪尚未執行完畢且應與(三)至(六)所
    示之罪另定應執行刑，故於本案均應不構成累犯。詎其竟仍
    不知戒除毒癮，為下列行為：
  一基於施用第二級毒品之犯意，於97年3 月25日下午5 時許，
    在設於桃園縣中壢市○○街24號「桂冠賓館」205 室內，施
    用第二級毒品甲基安非他命1 次（起訴書誤載為安非他命）
    。嗣嗣於97年3 月25日下午5 時10分許，在上址為警查獲，
    並扣得第二級毒品甲基安非他命3 包（起訴書誤載為安非他
    命。合計淨重1.0628公克，因鑑驗使用費失0. 0256 公克，
    合計驗餘淨重1.0372公克，含無法與毒品析離之包裝袋3 只
    ）及其所有供施用第二級毒品所用之吸食器1 組。
  二基於施用第二級毒品之犯意，於97年5 月15日晚上9 時許，
    在其位於桃園縣中壢市○○路66號2 樓居處內，施用第二級
    毒品甲基安非他命1 次（起訴書誤載為安非他命）。嗣於當
    日晚上10時50分許，在上址為警查獲，並扣得第二級毒品甲
    基安非他命1 包（起訴書誤載為安非他命。淨重0.35公克，
    因鑑驗使用費失0.02公克，驗餘淨重0.33公克，含無法與毒
    品析離之包裝袋1 只）及其所有供施用第二級毒品所用之吸
    食器2 組。
三、附記事項：
    扣案之第二級毒品甲基安非他命3 包（合計淨重1.0628公克
    ，因鑑驗使用費失0.0256公克，合計驗餘淨重1.0372公克）
    及第二級毒品甲基安非他命1 包（淨重0.35公克，因鑑驗使
    用費失0.02公克，驗餘淨重0.33公克），其中包裝袋部分，
    依現行檢驗方式乃以刮除方式為之，包裝袋上仍會摻殘若干
    毒品無法分離，均自應一體視為毒品部分，均應依毒品危害
    防制條例第18條第1 項前段宣告沒收銷燬之。至鑑驗費失之
    毒品部分，既已滅失，爰不另為沒收銷燬之宣告。
四、處罰條文：
    毒品危害防制條例第10條第1 項、第2 項、第18條第1 項前
    段，刑法第11條、第38條第1 項第2 款、第51條第5 款。
五、協商判決除有刑事訴訟法第455 條之4 第1 項第1 款於本訊
    問程序終結前，被告撤銷協商合意或檢察官撤回協商聲請者
    ；第2 款被告協商之意思非出於自由意志者；第4 款被告所
    犯之罪非第455 條之2 第1 項所定得以協商判決者；第6 款
    被告有其他較重之裁判上一罪之犯罪事實者；第7 款法院認
    應諭知免刑或免訴、不受理者情形之一，及違反同條第2 項
    「法院應於協商合意範圍內為判決；法院為協商判決所科之
    刑，以宣告緩刑或2 年以下有期徒刑、拘役或罰金為限」之
    規定者外，不得上訴。
六、如有前述例外得上訴之情形，又不服本件判決，得自收受判
    決送達後10日內，向本院提出上訴書狀，上訴於第二審法院
    。
中    華    民    國    97    年    10    月    24    日
                  刑事庭    法  官    林靜梅
                            書記官    林韡婷
以上正本證明與原本無異。
                            書記官    林韡婷
中    華    民    國    97    年    10    月    24    日
附錄本案論罪科刑依據之法條：
毒品危害防制條例第10條
施用第一級毒品者，處 6 月以上 5 年以下有期徒刑。
施用第二級毒品者，處 3 年以下有期徒刑。


司法院資訊處製作；財團法人民間司法改革基金會備份。
